【裁判字號】    89,上易,532
【裁判日期】    890328
【裁判案由】    妨害家庭
【裁判全文】
臺灣高等法院臺中分院刑事判決                民國八十九年度上易字第五三二號
    上  訴  人  臺灣臺中地方法院檢察署檢察官
    被      告  丙○○
    被      告  林逸蓁即甲○.
右上訴人因被告妨害家庭案件，不服臺灣台中地方法院八十八年度易字第三七六三號
，中華民國八十九年一月七日第一審判決（起訴案號：臺灣台中地方法院檢察署八十
八年度偵字第一四三六六號），提起上訴，本院判決如左：
    主      文
上訴駁回。
    理      由
一、本案經本院審理結果，認第一審判決被告等無罪並無不當，應予維持，並引用第
    一審判決書記載之證據及理由（如附件）。
二、檢察官循告訴人乙○○之請求，以案發時，被告二人均僅著內衣褲，經警叫門三
    十分始開門，二人均自女臥室內走出，足以證明二人有眛關係云云，提起上訴
    ，惟查：上情固然屬實，然亦無積極證據足資證明被告二人有通姦犯行，上訴非
    有理由，應予駁回。
三、據上論斷，應依刑事訴訟法第三百七十三條、第三百六十八條，判決如主文。
本案經檢察官丁○○到庭執行職務。
中      華      民      國    八十九     年      三       月    二十八  日
                                  臺灣高等法院臺中分院刑事第十庭
                                        審判長法  官  羅  禮  政
                                              法  官  陳  欣  安
                                              法  官  曾  謀  貴
右正本證明與原本無異。
不得上訴。
                                              書記官  粘  銘  環
中      華      民      國    八十九     年      三       月    三十    日
                                                                        Ｏ
臺灣臺中地方法院刑事判決                      八十八年度易字第三七六三號
    公  訴  人  台灣台中地方法院檢察署檢察官
    被      告  丙○○  男三十五歲( 民國○○○年○月○日生)
                        住台北市○○○路○段七六號九樓之五
                        身分證統一編號：Ｓ一二一七五一六六號
                甲○○  女三十一歲( 民國○○○年○月○○日生)
                        住台中市○○路○段二五二號六樓
                        身分證統一編號：Ｍ二二八九一四六六號
    右一人選任辯護人  高志明  律師
右列被告因妨害家庭案件，經檢察官提起公訴（八十八年度偵字第一四三六六號），
本院判決如左：
    主  文
丙○○、甲○○均無罪。
    理  由
一、本件公訴意旨略謂：丙○○與甲○○原為夫妻關係，於民國八十二年三月間協議
    離婚，嗣黃某再與乙○○結婚，婚後雙方感情不睦於八十八年五月中旬起，黃某
    離家前往前妻租住之台中市○○區○○路二段二五二號六樓同居，詎黃林二人各
    竟基於概括之犯意，連續發生性關係多次，迨於八十八年六月十六日凌晨三時十
    五分許，二人同居一室為被害人乙○○會同警方當場查獲，認丙○○、甲○○涉
    嫌犯妨害家庭罪等語。
二、訊據被告丙○○、甲○○均矢口否認有右開所指妨害家庭之犯行，黃某辯稱：伊
    離家，身無分文，故而暫住前妻甲○○住處，伊有交其新臺幣（下同）二千元租
    金，是八十八年五月中旬搬入的，二人各住一間，並未與她發生性關係；甲○○
    辯稱因黃某沒有工作，身無分文，才讓他暫住，期間並未與其發生性關係。按犯
    罪事實，應以証據認定之，無証據不得推定其犯罪事實，刑事訴訟法第一百五十
    四條定有明文，本件被告二人，前有夫妻關係，且育有一女，甲○○基於同情其
    並無工作，且身無分文，才讓其暫住，其辯解尚屬情理之中，雖同在一屋住居（
    非一室），換洗衣服堆在一起，即推定其有發生性關係，尚乏依據，雖有不妥，
    並無積極証據可資認定被告二人有發生性行為，綜上所述，本件被告二人犯罪不
    能証明，應依法為無罪之諭知。
據上論結，應依刑事訴訟法第三百零一條第一項，判決如主文。
本案經檢察官陳棟杰到庭執行職務。
中      華      民      國    八十九    年      一      月       七     日
                                台灣台中地方法院刑事第三庭
                                    法  官  陸  炎  榮
右正本證明與原本無異。
如不服本判決，應於判決送達後十日內向本院提出上訴狀( 應附繕本 )，上訴於臺灣
高等法院臺中分院。
                                    書記官
中      華民      國    八十九    年      一      月     十一     日
                                                                        Ｂ


司法院資訊處製作；財團法人民間司法改革基金會備份。
